【裁判字號】    90,易,999
【裁判日期】    900724
【裁判案由】    違反保護令
【裁判全文】
臺灣桃園地方法院刑事判決                            九十年度易字第九九九號
    公  訴  人  臺灣桃園地方法院檢察署檢察官
    被      告  乙○○
右列被告違反家庭暴力防治法案件，經檢察官提起公訴（九十年度偵字第三四一五號
），本院判決如左：
        主  文
乙○○違反法院所為禁止實施家庭暴力行為之保護令裁定，累犯，處有期徒刑陸月，
如易科罰金以參佰元折算壹日。扣案木製球棒壹支沒收。
        事  實
一、乙○○前曾於民國八十七年間因妨害自由案件，經台灣高等法院於八十八年六月
    四日以八十八年度上易字第一九六一號判決判處有期徒刑三月，於同日確定，甫
    於八十八年八月十八日執行完畢，詎猶不知悔悟。乙○○與甲○○係夫妻關係，
    乙○○曾因家庭暴力行為，經本院依家庭暴力防治法第十三條之規定，於八十九
    年七月三日以八十九年度家護字第二一二號核發民事通常保護令，裁定令其不得
    對其妻甲○○實施身體或精神上不法侵害之行為，保護令之有效期間為十一個月
    。詎乙○○竟基於違反保護令罪之犯意，於九十年二月十九日凌晨三時三十分許
    ，因細故與其妻甲○○發生爭執後，竟持其所有木製球棒毆打甲○○之頭部、背
    部，對其身體實施不法侵害行為，因致甲○○受有左前額、左腳、左耳、左背部
    、左手背、左腕部、右前臂、左大腿、左膝部多處挫傷及右耳裂傷之傷害（乙○
    ○所涉傷害犯行，未據甲○○提出告訴），違反上開民事通常保護令所定禁止對
    甲○○實施身體上不法侵害行為之裁定。嗣因甲○○趁機逃出報警，而查獲乙○
    ○到案，並扣得乙○○所有之球棒一枝。
二、案經甲○○訴由桃園縣警察局桃園分局報請臺灣桃園地方法院檢察署檢察官偵查
    起訴。
        理  由
一、訊據被告乙○○固坦承於右揭時間，在上開住處內與告訴人甲○○發生爭執，並
    以球棒毆打告訴人甲○○之頭部、背部，惟矢口否認右揭違反保護令之犯行，辯
    稱：伊並未收到上開民事通常保護令云云。經查：
    （一）被告乙○○曾因家庭暴力行為，經本院依家庭暴力法第十三條之規定，於
          八十九年七月三日以八十九年度家護字第二一二號核發民事通常保護令，
          裁定令其不得對其妻甲○○實施身體或精神上不法侵害之行為，保護令之
          有效期間為十一個月等情，業據告訴人甲○○供述明確，並有該民事通常
          保護令影本乙紙，在卷可稽，應堪認定。
    （二）又被告於乙○○於九十年二月十九日凌晨三時三十分許，持其所有木製球
          棒毆打告訴人甲○○之頭部、背部，因致甲○○受有左前額、左腳、左耳
          、左背部、左手背、左腕部、右前臂、左大腿、左膝部多處挫傷及右耳裂
          傷之傷害，違反上開民事通常保護令所定禁止對甲○○實施身體上不法侵
          害之行為等情，業據被告自承無訛，核與告訴人甲○○迭次於警偵訊中及
          本院審理時指訴相符，復有告訴人甲○○所提出診斷證明書乙紙、照片七
          張、桃園縣警察局保護令執行記錄表一紙及扣案球棒一支可稽，足堪認定
          。
    （三）至被告所辯並未收受該保護令云云。惟查，被告於本院審理中自陳：告訴
          人曾將該保護令拿給伊看，但伊未詳細看內容等語。又上開保護令業已合
          法送達，被告確已收受等情，復據告訴人甲○○證述稱：被告知道該保護
          令，因為伊有告訴他，並把保護令貼在冰箱上等語（見偵查卷第三十五頁
          ）。復依卷附民事通常保護令送達證書所示，上開保護令確於八十九年七
          月二十五日送達被告住居之「桃園縣桃園市○○○街二號八樓之二」居所
          ，亦有該送達證書可稽，足見被告所辯顯係事後卸責之詞，不足採信。被
          告犯行已臻明確，應予依法論科。
二、核被告乙○○所為，係犯家庭暴力防治法第五十條第一款之違反保護令罪。被告
    前曾於八十七年間因妨害自由案件，經台灣高等法院於八十八年六月四日以八十
    八年度上易字第一九六一號判決判處有期徒刑三月，於同日確定，甫於八十八年
    八月十八日執行完畢，此有台灣高等法院被告全國前案記錄表在卷可參，其於五
    年內再犯本件有期徒刑以上之罪，為累犯，應依刑法第四十七條規定加重其刑。
    爰審酌被告前因對於告訴人為傷害、妨害自由等犯行，甫經台灣高等法院判處有
    期徒刑三月，仍不知警惕，嗣於告訴人甲○○向本院聲請核發上開民事通常保護
    令後，仍違反上開民事保護令所為之裁定，以木製球棒毆打告訴人甲○○之頭部
    、背部等處，致其因之受有上述之傷害，已損及告訴人甲○○之權益，且顯然有
    暴力傾向，又告訴人甲○○所受傷勢非輕，惟告訴人已當庭表示希望再給被告一
    次機會，及被告犯罪後之態度等一切情狀，量處如主文所示之刑，並諭知易科罰
    金之折算標準，以資儆懲。扣案之木製球棒壹支，係被告所有供犯罪所用之物，
    業據其陳明在卷，應依刑法第三十八條第一項第二款規定宣告沒收之。
據上論斷，應依刑事訴訟法第二百九十九條第一項前段，家庭暴力防治法第五十條第
一款，刑法第十一條前段、第四十七條、第四十一條第一項前段、第三十八條第一項
第二款，罰金第罰鍰提高標準條例第二條，判決如主文。
本案經檢察官鄭重文到庭執行職務。
中      華      民      國    九十      年      七      月    二十四    日
                          臺灣桃園地方法院刑事第一庭
                              法  官  陳  永  來
右正本證明與原本無異。
如不服本判決，應於判決送達後十日內向本院提出上訴狀( 應附繕本 )，上訴於
臺灣高等法院。
附論罪科刑依據之法條：家庭暴力防治法第五十條
第五十條
違反法院依第十三條、第十五條所為之下列裁定者，為本法所稱之違反保護令罪，處
三年以下有期徒刑、拘役或併科新臺幣十萬元以下罰金。
一、禁止實施家庭暴力行為。
二、禁止直接或間接騷擾、接觸、通話或其他連絡行為。
三、命遷出住居所。
四、遠離住居所工作場所、學校或其他特定場所。
五、命完成加害人處遇計畫：戒癮治療、精神治療、心理輔導或其他治療、輔導。


司法院資訊處製作；財團法人民間司法改革基金會備份。
